【裁判字號】    98,上易,2370
【裁判日期】    980928
【裁判案由】    詐欺
【裁判全文】
臺灣高等法院刑事判決                98年度上易字第2370號
上  訴  人
即  被  告  甲○○
上列上訴人因詐欺案件，不服臺灣板橋地方法院97年度易字第
3140號，中華民國98年6月24日第一審判決（起訴案號：臺灣板
橋地方法院檢察署96年度偵字第18890號），提起上訴，本院判
決如下：
    主  文
上訴駁回。
    理  由
一、按不服地方法院之第一審判決而上訴者，應向管轄第二審之
    高等法院為之。上訴書狀應敘述具體理由。第二審法院認為
    上訴書狀未敘述理由或上訴有第362條前段之情形者，應以
    判決駁回之。刑事訴訟法第361條第1項、第2項、第367條前
    段，分別定有明文。而所謂具體理由，必係依據卷內既有訴
    訟資料或提出新事證，指摘或表明第一審判決有何採證認事
    、用法或量刑等足以影響判決本旨之不當或違法，而構成應
    予撤銷之具體事由，始克當之；倘僅泛言原判決認定事實錯
    誤、違背法令、量刑失之過重或輕縱，而未依上揭意旨指出
    具體事由，或形式上雖已指出具體事由，然該事由縱使屬實
    ，亦不足以認為原判決有何不當或違法者，皆難謂係具體理
    由，俾與第二審上訴制度旨在請求第二審法院撤銷、變更第
    一審不當或違法之判決，以實現個案救濟之立法目的相契合
    ，並節制濫行上訴（最高法院97年度台上字第892號裁判意
    旨參照）。
二、本件上訴人即被告甲○○不服原審判決，提起上訴，上訴狀
    理由略以：伊是被詐騙金融帳戶及密碼，並無詐欺故意，願
    意與被害人和解，請法院傳被害人到庭，並給緩刑云云。經
    查：原審以被告有將自己帳戶之存摺、提款卡、印章、提款
    卡密碼以郵寄方式交付詐欺集團成員使用，而犯刑法之幫助
    詐欺罪，並審酌被告並無前案紀錄，及其犯罪動機、手段、
    智識程度、提供上開帳戶予詐欺集團使用，助長詐騙財產犯
    罪之風氣，並造成被害人受騙而受有金錢損失，不僅擾亂金
    融交易往來秩序，亦因被告提供其本身帳戶予他人使用，致
    使執法人員難以追查該詐騙人士之真實身分、犯後態度等一
    切情狀，量處被告有期徒刑4月，並依中華民國九十六年罪
    犯減刑條例規定減其宣告刑二分之一為有期徒刑2月之刑，
    及諭知易科罰金之折算，均已詳敘其所憑證據、認定理由及
    量刑依據。從形式上觀察，原判決並無認定事實錯誤、量刑
    瑕疵或違背法令之情形。上訴意旨僅以自己也是被騙而否認
    犯罪，並請求與被害人和解，宣告緩刑云云，既未具體指摘
    原判決關於認定事實、適用法律及量刑，有何違法或不當之
    處，依前揭說明，本件上訴實未敘述具體理由，自不合上訴
    之法定要件，應予駁回，並不經言詞辯論為之。
據上論斷，應依刑事訴訟法第367條前段、372條，判決如主文。
中    華    民    國    98    年    9     月    28    日
                  刑事第四庭審判長法  官  陳筱珮
                                  法  官  邱滋杉
                                  法  官  孫惠琳
以上正本證明與原本無異。
不得上訴。
                                  書記官  劉有志
中    華    民    國    98    年    9     月    29    日


司法院資訊處製作；財團法人民間司法改革基金會備份。
